臺灣橋頭地方法院刑事裁定　
111年度聲字第1113號
聲  請  人  臺灣橋頭地方檢察署檢察官
受  刑  人  黃開金




上列聲請人因受刑人數罪併罰有二裁判以上，聲請定其應執行之
刑（111年度執聲字第786號），本院裁定如下：
    主    文
黃開金因犯如附表所示各罪所處之刑，應執行有期徒刑貳年捌月
。
    理    由
一、聲請意旨略以：受刑人黃開金因竊盜案件，先後經判決確定
    各如附表，應依刑法第50條、第53條及第51條第5款規定定
    其應執行之刑，爰依刑事訴訟法第477條第1項規定聲請裁定
    等語。
二、按裁判確定前犯數罪者，併合處罰之。但有下列情形之一者
    ，不在此限：一、得易科罰金之罪與不得易科罰金之罪。二
    、得易科罰金之罪與不得易服社會勞動之罪。三、得易服社
    會勞動之罪與不得易科罰金之罪。四、得易服社會勞動之罪
    與不得易服社會勞動之罪。前項但書情形，受刑人請求檢察
    官聲請定應執行刑者，依第五十一條規定定之；數罪併罰，
    有二裁判以上者，依第51條之規定，定其應執行之刑；數罪
    併罰，分別宣告其罪之刑，宣告多數有期徒刑者，於各刑中
    之最長期以上，各刑合併之刑期以下，定其刑期。但不得逾
    30年，刑法第50條、第53條、第51條第5款分別定有明文。
三、查受刑人因犯如附表所示各罪，經法院分別判處如附表所示
    之刑，均已確定在案，有該判決書及臺灣高等法院被告前案
    紀錄表在卷可稽。茲因受刑人具狀請求檢察官就附表編號2
    至13得易科罰金、編號1不得易科罰金之罪，聲請合併定其
    應執行之刑，有受刑人聲請書1紙可稽，經檢察官聲請定其
    應執行之刑，本院審核受刑人所犯如附表所示各罪均係於最
    先判決確定日即附表編號1至4所示判決確定日前為之，檢察
    官向犯罪事實最後判決之法院即本院聲請定其應執行之刑，
    本院審核認為正當，應定其應執行之刑。復審酌於法律性拘
    束之外部界限內，即如附表所示各刑中之最長期以上（有期
    徒刑7月）、各刑合併之刑期以下（有期徒刑5年4月）之法
    定範圍內酌定其應執行刑。又如附表編號2至4所示各罪前經
    法院裁定應執行有期徒刑1年，附表編號5至6所示各罪前經
    法院裁定應執行有期徒刑5月，附表編號8至10所示各罪前經
    法院裁定應執行有期徒刑7月，附表編號11至13所示各罪前
    經法院裁定應執行有期徒刑10月，加計如附表編號1、7所示
    刑期之總和，即為本件定其應執行有期徒刑4年1月之內部性
    界限。兼衡以受刑人所犯如附表所示各罪均為竊盜罪質及各
    罪實施之時間間距，兼衡以受刑人個人之應刑罰性及所犯各
    罪對於社會之整體危害程度等情狀，定其應執行之刑如主文
    所示。
四、爰依刑事訴訟法第477條第1項，刑法第50條、第53條、第51
    條第5款，裁定如主文。
中    華    民    國   111    年    10    月    14    日
                  刑事第七庭      法  官  黄筠雅
以上正本證明與原本無異。
如不服本裁定，應於收受送達後5 日內向本院提出抗告狀。
中　　華　　民　　國　　111 　年　　10　　月　　14　　日
　　　　　　　　　　　　　　　　　書記官　郭力瑋　　　　
附表：受刑人黃開金應執行刑案件一覽表
編號 罪名 宣告刑 犯罪日期（民國） 偵查機關 最後事實審   確定判決   得否易科罰金 備註      法院 案號 判決日期（民國） 法院 案號 確定日期（民國）   1 竊盜 有期徒刑7月（2罪，應執行有期徒刑1年） 110年8月4日、110年8月7日 臺灣臺南地方檢察署（下稱臺南地檢）110年度偵字第17781號 臺灣臺南地方法院（下稱臺南地院） 110年度易字第908號 110年12月28日 臺南地院 110年度易字第908號 111年3月17日 否 臺南地檢111年度執字第2643號 2 竊盜 有期徒刑3月，如易科罰金，以新臺幣（下同）1,000元折算1 日 110年7月23日 臺南地檢110年度偵字第17781號 臺南地院 110年度易字第908號 110年12月28日 臺南地院 110年度易字第908號 111年3月17日 是 臺南地檢111年度執字第2644號（編號2至4應執行有期徒刑1年） 3 竊盜 有期徒刑2月（2罪），如易科罰金，以1,000元折算1 日 110年7月25日、110年8月23日 臺南地檢110年度偵字第17781號 臺南地院 110年度易字第908號 110年12月28日 臺南地院 110年度易字第908號 111年3月17日 是 臺南地檢111年度執字第2644號（編號2至4應執行有期徒刑1年） 4 竊盜 有期徒刑5月，如易科罰金，以1,000元折算1 日 110年8月3日 臺南地檢110年度偵字第17781號 臺南地院 110年度易字第908號 110年12月28日 臺南地院 110年度易字第908號 111年3月17日 是 臺南地檢111年度執字第2644號（編號2至4應執行有期徒刑1年） 5 竊盜 有期徒刑3月（3罪），如易科罰金，以1,000元折算1 日 110年6月28日、110年7月15日、110年8月11日 臺灣橋頭地方檢察署（下稱橋頭地檢）110年度偵字第10439號等 本院 111年度簡字第77、390號  111年4月21日 本院 111年度簡字第77、390號 111年5月25日 是 橋頭地檢111年度執字第2577號（編號5、6應執行有期徒刑5月） 6 竊盜 有期徒刑2月（2罪），如易科罰金，以1,000元折算1 日 110年6月19日、110年8月18日 橋頭地檢110年度偵字第10439號等 本院 111年度簡字第77、390號 111年4月21日 本院 111年度簡字第77、390號 111年5月25日 是 橋頭地檢111年度執字第2577號（編號5、6應執行有期徒刑5月） 7 竊盜 有期徒刑3 月，如易科罰金，以1,000元折算1 日 110年6月25日 臺灣屏東地方檢察署（下稱屏東地檢）111 年度偵字第285號 臺灣屏東地方法院（下稱屏東地院） 111年度簡字第188號 111年5月9日 屏東地院 111年度簡字第188號 111年6月14日 是 屏東地檢111年度執字第2605號 8 竊盜 有期徒刑3 月，如易科罰金，以1,000元折算1 日 110年7月18日 屏東地檢110年度偵字第9056號等 屏東地院 111年度簡字第37號 111年6月6日 屏東地院 111年度簡字第37號 111年7月7日 是 屏東地檢111年度執字第2995號（編號8至10應執行有期徒刑7月） 9 竊盜 有期徒刑2月，如易科罰金，以1,000元折算1 日 110年7月22日 屏東地檢110年度偵字第9056號等 屏東地院 111年度簡字第37號 111年6月6日 屏東地院 111年度簡字第37號 111年7月7日 是 屏東地檢111年度執字第2995號（編號8至10應執行有期徒刑7月） 10 竊盜 有期徒刑4月，如易科罰金，以1,000元折算1 日 110年7月30日 屏東地檢110年度偵字第9056號等 屏東地院 111年度簡字第37號 111年6月6日 屏東地院 111年度簡字第37號 111年7月7日 是 屏東地檢111年度執字第2995號（編號8至10應執行有期徒刑7月） 11 竊盜 有期徒刑6月，如易科罰金，以1,000元折算1 日 110年7月3日 橋頭地檢110年度偵字第12053號 本院 111年度簡字第1248號 111年7月25日 本院 111年度簡字第1248號 111年8月24日 是 橋頭地檢111年度執字第3910號（編號11至13應執行有期徒刑10月） 12 竊盜 有期徒刑3月，如易科罰金，以1,000元折算1 日 110年8月7日 橋頭地檢110年度偵字第12053號 本院 111年度簡字第1248號 111年7月25日 本院 111年度簡字第1248號 111年8月24日 是 橋頭地檢111年度執字第3910號（編號11至13應執行有期徒刑10月） 13 竊盜 有期徒刑2月（2罪），如易科罰金，以1,000元折算1 日 110年6月20日、110年8月9日 橋頭地檢110年度偵字第12053號 本院 111年度簡字第1248號 111年7月25日 本院 111年度簡字第1248號 111年8月24日 是 橋頭地檢111年度執字第3910號（編號11至13應執行有期徒刑10月）